臺灣新北地方法院刑事裁定　　　　　110年度單聲沒字第635號
聲　請　人　臺灣新北地方檢察署檢察官
被　　　告　盧敏　




上列聲請人因被告違反商標法案件（109 年度偵字第6651號），
聲請單獨宣告沒收（110 年度執聲沒字第340 號），本院裁定如
下：
    主  文
扣案如附表所示之物均沒收。
    理  由
一、聲請意旨略以：被告盧敏因違反商標法案件，經臺灣新北地
    方檢察署檢察官以109 年度偵字第6651號為緩起訴處分確定
    ，緩起訴期間為1 年，並已於民國110 年9 月3 日期滿。扣
    案之仿冒商品21箱（如緩起訴處分書附表編號1 至11所載）
    ，為侵害商標權之物，爰依刑法第40條第2 項、商標法第98
    條規定，聲請單獨宣告沒收等語。
二、按違禁物或專科沒收之物得單獨宣告沒收，刑法第40條第2
    項定有明文；另按侵害商標權、證明標章權或團體商標權之
    物品或文書，不問屬於犯罪行為人與否，沒收之，商標法第
    98條亦有明文，是就侵害商標權之物品，既為刑法絕對義務
    沒收之物，要屬刑法第40條第2 項所稱之專科沒收之物。
三、查被告因違反商標法案件，業經臺灣新北地方檢察署檢察官
    以109 年度偵字第6651號為緩起訴處分確定，有前開緩起訴
    處分書及被告之臺灣高等法院被告前案紀錄表各1 份在卷可
    稽。扣案如附表所示之物，為侵害商標權之仿冒商品，經鑑
    定結果確認屬未經商標權人授權使用之仿冒商標商品，且為
    被告意圖販賣而陳列之物乙節，業經被告於警詢及偵查中均
    供承在卷（見偵卷第14頁、第201 頁），並有本院108 年聲
    搜字1021號搜索票、內政部警政署保安警察第二總隊搜索扣
    押筆錄暨扣押物品目錄表、清點後扣押物品目錄表（見偵卷
    第71-79頁）、臉書直播網頁與「軍備酷服飾」對話紀錄截
    圖、訂單明細、郵局便利包之翻拍照片（見偵卷第30-34頁
    、第37-40頁、第70頁）、寶立行銷股份有限公司函附聲明
    書、鑑定報告、經濟部智慧財產局商標資料檢索服務（見偵
    卷第169-177頁）、台灣耐基商業有限公司函附產品鑑定書
    、估價表、檢視書、經濟部智慧財產局商標資料檢索服務註
    冊簿查詢結果明細（見偵卷第178-186頁）、德商阿迪達斯
    公司之刑事告訴狀、刑事委任狀、鑑定報告書、商標單筆詳
    細報表（見偵卷第80-91頁）、法商克麗絲汀迪奧高巧股份
    有限公司之刑事告訴狀、刑事委任狀、鑑定報告書、商標單
    筆詳細報表（見偵卷第101-110頁）、義大利商固喜歡固喜
    公司之刑事告訴狀、刑事委任狀、鑑定報告書、商標單筆詳
    細報表（見偵卷第92-100頁）、恒鼎知識產權代理有限公司
    函附鑑定報告書及商標註冊資料、恒鼎知識產權代理有限公
    司之委任狀、鑑定能力證明書（見偵卷第157-168頁
    ）、法商路易威登馬爾悌耶公司之刑事告訴狀、刑事委任狀
    、授權書、鑑定報告、經濟部智慧財產局商標資料檢索服務
    、商標單筆詳細報表（見偵卷第111-138頁）、瑞士商香奈
    兒股份有限公司、英商布拜里公司、義大利商芬蒂艾德有限
    公司之陳報狀、授權委任狀、商標單筆詳細報表、香港商薈
    萃商標協會有限公司之鑑定證明書、市值估價表（見偵卷第
    139-156頁）等在卷可憑。準此，上開扣案物品既係侵害商
    標權之商品，而為專科沒收之物，依商標法第98條及刑法第
    40條第2項規定，不問屬於犯罪行為人與否，得單獨宣告沒
    收。從而，本件聲請核無不合，應予准許。
四、依刑事訴訟法第220 條、第455 條之36第2 項，商標法第98
    條，刑法第40條第2 項，裁定如主文。
中    華    民    國   110    年    10    月    27    日
                  刑事第八庭    法  官  陳盈如
上列正本證明與原本無異。
如不服本裁定，應於裁定送達後五日內敘明抗告理由，向本院提
出抗告狀。
                                書記官  陳冠豪
中    華    民    國   110    年    10    月    27    日
附表:
┌──┬────────┬────────┬───────┐
│編號│扣案物          │商標註冊/審定號 │商標權人      │
│    │                │                │              │
├──┼────────┼────────┼───────┤
│ 1  │仿冒Champion商標│00000000、      │HBI Branded   │
│    │之上衣24件、褲子│00000000、      │Apparel       │
│    │23件、帽子100件 │00000000、      │Enterprises,LL│
│    │                │00000000        │C（簡稱HBI）  │
│    │                │                │（未提出告訴）│
├──┼────────┼────────┼───────┤
│ 2  │仿冒Nike商標之上│00000000        │荷蘭商Nike    │
│    │衣36件、帽子9件 │                │Europe        │
│    │                │                │Holdings B.V. │
│    │                │                │公司          │
│    │                │                │（未提出告訴）│
├──┼────────┼────────┼───────┤
│ 3  │仿冒adidas商標之│00000000、      │德商阿迪達斯公│
│    │帽子14件、上衣18│00000000、      │司            │
│    │件（含警方採證物│00000000        │（提出告訴）  │
│    │1件）、褲子10件 │                │              │
├──┼────────┼────────┼───────┤
│ 4  │仿冒DIOR商標之上│00000000、      │法商克麗絲汀迪│
│    │衣91件、帽子30件│00000000、      │奧高巧股份有限│
│    │、裙子4件       │00000000、      │公司          │
│    │                │00000000        │（提出告訴）  │
├──┼────────┼────────┼───────┤
│ 5  │仿冒GUCCI商標之 │00000000、      │義大利商固喜歡│
│    │褲子27件、絲巾6 │00000000、      │固喜公司      │
│    │件、上衣185件、 │00000000、      │（提出告訴）  │
│    │帽子83件、鞋子3 │00000000        │              │
│    │雙、皮帶2條（警 │                │              │
│    │方採證物）      │                │              │
├──┼────────┼────────┼───────┤
│ 6  │仿冒YSL商標之上 │00000000        │法商伊芙聖羅蘭│
│    │衣35件          │                │公司          │
│    │                │                │（未提出告訴）│
├──┼────────┼────────┼───────┤
│ 7  │仿冒BALENCIAGA商│00000000        │法商巴黎世家公│
│    │標之上衣74件、褲│                │司            │
│    │子5 件、帽子20件│                │（未提出告訴）│
├──┼────────┼────────┼───────┤
│ 8  │仿冒LV商標之上衣│00000000、      │法商路易威登馬│
│    │173件、褲子26件 │00000000、      │爾悌耶公司    │
│    │、帽子5件、絲巾2│00000000、      │（提出告訴）  │
│    │件              │00000000、      │              │
│    │                │00000000、      │              │
│    │                │00000000、      │              │
│    │                │00000000、      │              │
│    │                │00000000        │              │
├──┼────────┼────────┼───────┤
│ 9  │仿冒CHANEL商標之│00000000        │瑞士商香奈兒股│
│    │上衣165件、帽子 │                │份有限公司    │
│    │65件、褲子2件   │                │（未提出告訴）│
├──┼────────┼────────┼───────┤
│ 10 │仿冒BURBERRY商標│00000000、      │英商布拜里公司│
│    │之上衣63件、帽子│00000000、      │（未提出告訴）│
│    │36 件、褲子1件  │00000000        │              │
│    │（上衣9件及褲子1│                │              │
│    │件之TB圖樣尚在註│                │              │
│    │冊公告期中）    │                │              │
├──┼────────┼────────┼───────┤
│ 11 │仿冒FENDI商標之 │00000000、      │義大利商芬迪有│
│    │上衣26件、褲子9 │00000000        │限公司        │
│    │件、帽子10件、小│                │（未提出告訴）│
│    │背心20件、絲巾1 │                │              │
│    │件              │                │              │
└──┴────────┴────────┴───────┘